臺灣臺北地方法院交通事件裁定　　　　96年度交聲更字第30號
異議人即
受處分人　乙○○
上列異議人即受處分人因違反道路交通管理處罰條例案件，對於
臺北市交通事件裁決所於民國96年 3月19日所為之處分（原處分
案號：北市裁二字第裁22-AEV281629號），聲明異議，本院裁定
後（96年度交聲字第 333號），經臺灣高等法院撤銷原裁定，發
回更審（95年度交抗字第 638號），本院更為裁定如下：
    主  文
異議駁回。
    理  由
一、按汽車駕駛人拒絕接受酒精濃度測試之檢定者，處新臺幣（
    下同）六萬元罰鍰，並當場移置保管該汽車及吊銷該駕駛執
    照，道路交通管理處罰條例第三十五條第四項前段定有明文
    。而汽車駕駛人，曾依上開規定吊銷駕駛執照者，三年內不
    得考領駕駛執照，同條例第六十七條第二項前段亦有明文。
二、本件原處分機關臺北市交通事件裁決所係以：異議人即受處
    分人乙○○於民國九十六年一月二十日凌晨零時十五分許，
    駕駛車號ＥＥ－００九八號自用租賃小客車，行經臺北市○
    ○○路與長安東路口時，為臺北市政府警察局交通警察大隊
    中山分隊警員當場攔停，實施吐氣酒精濃度測試，然異議人
    以消極不配合之方式，拒絕接受酒精濃度測試之檢定，警員
    乃以異議人違反前揭道路交通管理處罰條例第三十五條第四
    項（原舉發通知單誤植為同條第一項第四款）之規定製單舉
    發。嗣異議人於舉發通知單上所載應到案日期前（即同年二
    月五日前）之同年一月二十二日向原處分機關提出申訴，經
    原處分機關函請舉發機關調查結果，仍認異議人確有前開違
    規行為，乃於同年三月十九日依道路交通管理處罰條例第三
    十五條第四項、第六十七條第二項、違反道路交通管理事件
    統一裁罰基準及處理細則第四十三條、第四十四條及第六十
    七條之規定，裁處異議人罰鍰六萬元，並吊銷駕駛執照，三
    年內禁考。
三、異議意旨略以：異議人當日並未飲酒，遇警攔檢時，亦認真
    朝酒測器吹氣、測試二次，絕無拒絕受檢情事，伊不知何以
    測試失敗、無法獲得有效結果，警員卻稱伊係消極不配合接
    受酒精檢測，顯有誤會云云。
四、查異議人於前揭時、地駕駛上開車輛，為警攔停、實施吐氣
    酒精濃度測試時，異議人故意不將足夠之氣體吹入酒測儀器
    內，導致該儀器顯示「NO  SAMPLE」（即測試失敗）字樣，
    業據證人即舉發警員甲○○及丙○○於本院訊問時證述明確
    （見交聲更字卷），並有酒精濃度測定值列印單附卷可稽（
    見交聲字卷第二八至二九頁），而證人甲○○、丙○○與異
    議人素不相識，亦無怨隙，於依法執行職務時，就其等親眼
    見聞暨處理同類案件之經驗而為證述，並有具結程序及偽證
    罪擔保之情形下，應無甘冒刑責而故意設詞攀誣之理，所證
    顯屬可信；況異議人前於八十八年二月二十七日及九十年八
    月二十一日分別為警查獲酒後駕車違規情事，經實施吐氣酒
    精濃度測試結果，分別為「每公升０點二五毫克以上至０點
    四毫克以下」、「每公升０點四毫克以上至０點五五毫克以
    下」，而遭裁罰二次之紀錄，此有卷附違規查詢報表足憑（
    見抗字卷第四三頁），足見異議人對吐氣酒精濃度測試方式
    知之甚明，應無檢測之困難。綜觀上情，益徵異議人確係以
    消極不配合之方式，拒絕接受酒精濃度測試之檢定。異議人
    前揭所辯，顯不足採。至異議人另辯稱酒測儀器故障云云，
    然查本案發生當時及前後，警員以同一酒測儀器連續對個案
    測試之結果（即案號六三一至六三六號，其中六三三至六三
    五號均係異議人），不論時間上先或後於異議人之受測者（
    即案號六三一、六三二、六三六號），該酒測儀器均能正常
    運作而有效顯示酒測數值（見交聲字卷第二八至二九頁），
    此並經警員甲○○於本院訊問時證述無訛（見交聲更字卷）
    ，益證異議人接受酒測時，該酒測儀器並無功能異常情事，
    異議人辯稱儀器故障云云，顯屬事後卸責之詞，殊不足採。
五、綜上所述，異議人確有於前揭時、地駕駛上開車輛遇警攔檢
    時，以消極不配合之方式，拒絕接受酒精濃度測試檢定之違
    規行為，從而，原處分機關依前揭道路交通管理處罰條例第
    三十五條第四項、第六十七條第二項、違反道路交通管理事
    件統一裁罰基準及處理細則第四十三條、第四十四條、第六
    十七條、違反道路交通管理事件統一裁罰基準表之規定，裁
    處異議人罰鍰六萬元，並吊銷駕駛執照，三年內禁考，核無
    違誤。異議人之異議，為無理由，應予駁回。
據上論斷，應依道路交通案件處理辦法第十九條，裁定如主文。
中　　華　　民　　國　　96　　年　　12　　月　　31　　日
                  交通法庭法　官　陳芃宇
以上正本證明與原本無異。
如不服本裁定，應於送達後5日內，向本院提出抗告狀。
　　　　　　　　　　　　　書記官　徐鶯尹
中　　華　　民　　國　　97　　年　　1 　　月　　2 　　日
